【裁判字號】    89,上易,4092
【裁判日期】    891206
【裁判案由】    傷害
【裁判全文】
臺灣高等法院刑事判決                  八十九年度上易字第四九二號
    上  訴  人
    即  被  告  乙○○
右上訴人，因傷害案件，不服臺灣板橋地方法院，八十九年易字第二六０七號，中華
民國八十九年九月七日第一審判決（起訴案號：臺灣板橋地方法院檢察署八十九年度
偵字第九一八三號）提起上訴，本院判決如左：
    主  文
上訴駁回。
乙○○緩刑肆年。
    事  實
一、乙○○曾於民國八十年八月二十一日因侵占案件，經台灣台北地方法院以八十年
    度訴字第一六○一號判處有期徒刑六月，減刑為有期徒刑三月，八十年十二月十
    日經本院以八十年度上訴字第四七一二號駁回上訴，緩刑三年確定。乙○○與甲
    ○原為廠商與客戶關係，雙方之間有債務糾紛，於八十九年五月八日上午七時四
    十分許，在臺北縣五股鄉○○路○段三十八巷三號三樓甲○住處，乙○○乃持於
    甲○住處附近拾獲之菜刀一把（該菜刀為他人棄置，由乙○○先占取得所有），
    基於普通傷害人身體之犯意，一進門即持該菜刀砍甲○之左側頭部一刀，旋二人
    即發生扭打，於扭打之際，乙○○復基於傷害之犯意，接續持該菜刀劃傷甲○左
    上臂及上唇，致甲○受有左側頭皮切割傷、左上臂多處切割傷、下唇切割傷之傷
    害，案經甲○報警查獲，並於八十九年五月八日上午八時許，在上開甲○住處扣
    得乙○○所有之菜刀一把。
二、案經被害人甲○訴由臺北縣警察局蘆洲分局報請台灣板橋地方法院檢察署檢察官
    偵查起訴。
    理  由
一、本件訊之上訴人即被告乙○○（下稱被告）供承傷害犯行，辯稱：係因不小心誤
    傷甲○云云。惟查，右揭傷害犯行，業據被告乙○○於警訊時及偵查中坦承於右
    揭時、地傷害甲○不諱，核與告訴人甲○於第一審偵、審中指訴之情節相符，被
    害人甲○受有如事實欄所載之傷害，復有財團法人長庚紀念醫院之診斷證明書一
    紙附卷可稽，此外並有扣案之菜刀一把足資佐憑，被告所辯過失傷害顯係卸責之
    詞，並不足採。本件事證明確，被告犯行堪予認定。
二、核被告所為係犯刑法第二百七十七條第一項之普通傷害罪。
三、原審適用論罪法條及刑法第三十八條第一項第二款，罰金罰鍰提高標準條例第一
    條前段，審酌被告之品行、犯罪之動機、目的、手段、被害人所受之傷勢，所生
    危害及犯罪後迄未與被害人達成和解，賠償被害人所受之損失等一切情狀，量處
    有期徒刑十月，以資懲戒。扣案之菜刀一把，為他人所棄置，而由被告先占取得
    所有，為被告犯本件傷害所用之物，應予宣告沒收。經核認事用法及量刑並無不
    當，上訴無理由應予駁回。
四、末查，被告因遭告訴人積欠鉅額貨款，為上游廠商追索，走頭無路向告訴人索債
    ，持刀有威嚇之意，殊不知過於撞而發生本件憾事，已深知悔悟，其於八十年
    十二月十日曾受有期徒刑三月，緩刑三年之宣告，業已期滿，刑之宣告失其效力
    ，此有本院被告全國前案紀錄表可按，五年以內未曾受有期徒刑以上刑之宣告。
    既經此次偵審科刑教訓，信無再犯之虞，爰併予諭知緩刑四年，用啟自新。
據上論斷，應依刑事訴訟法第三百六十八條，刑法第七十四條第二款判決如主文。
本案經檢察官彭坤業到庭執行職務。
中    華    民    國    八十九    年      十二      月        六        日
                            臺灣高等法院刑事第十八庭
                                審判長法  官  吳      敦
  法  官  林  陳  松
                                      法  官  吳  明  峰
右正本證明與原本無異。
不得上訴。
                                      書記官  李  華  安
中    華    民    國    八十九    年      十二      月        七        日
附錄：本案論罪科刑法條全文
刑法第二百七十七條
傷害人之身體或健康者，處三年以下有期徒刑，拘役或一千元以下罰金。
犯前項之罪，因而致人於死者，處無期徒刑或七年以上有期徒刑，致重傷者，處三年
以上、十年以下有期徒刑。


司法院資訊處製作；財團法人民間司法改革基金會備份。
